【裁判字號】    97,消債更,517
【裁判日期】    970930
【裁判案由】    聲請更生程序
【裁判全文】
臺灣高雄地方法院民事裁定           97年度消債更字第517號
聲  請  人
即 債務 人  甲○○
上列聲請人因消費者債務清理事件聲請更生，本院裁定如下：
    主  文
聲請人自民國九十七年九月三十日下午五時起開始更生程序。
命司法事務官進行本件更生程序。
    理  由
一、聲請意旨略以：伊前與如附表所示之銀行訂定信用卡等契約
    ，積欠如附表所示無擔保債務計新台幣（下同）998,423 元
    。伊現每月收入16,000元，惟伊為民國29年1 月1 日生，已
    年逾68歲，患有高血壓、憂鬱症、退化性關節炎、心律不整
    、膽管炎、消化性潰瘍、慢性胰臟炎等疾病，每月需支出相
    當之醫藥費用，並扣除必要生活費用後，已無法清償上述債
    務，而有不能清償債務之情事，故於97年6 月間以書面向最
    大債權金融機構聯邦商業銀行股份有限公司（下稱聯邦銀行
    ）請求共同協商而未成立。又伊積欠無擔保或無優先權之債
    務總額未逾1200萬元，復未經法院裁定開始清算程序或宣告
    破產，爰聲請准予裁定更生等語。
二、按債務人不能清償債務或有不能清償之虞者，得依本條例所
    定更生程序，清理其債務；債務人無擔保或無優先權之債務
    總額未逾1200萬元者，於法院裁定開始清算程序或宣告破產
    前，得向法院聲請更生；債務人對於金融機構因消費借貸、
    自用住宅借款、信用卡或現金卡契約而負債務，在聲請更生
    或清算前，應提出債權人清冊，以書面向最大債權金融機構
    請求協商債務清償方案並表明共同協商之意旨；債務人與金
    融機構協商成立者，不得聲請更生或清算，但因不可歸責於
    己之事由，致履行顯有重大困難者，不在此限；本條例施行
    前，債務人依金融主管機關協調成立之中華民國銀行公會會
    員辦理消費金融案件無擔保債務協商機制與金融機構成立之
    協商，準用前項之規定。消費者債務清理條例第3 條、第42
    條第1 項、第151 條第1 項、第5 項、第6 項分別定有明文
    。
三、經查，聲請人主張尚欠銀行有如附表所示債務、收入狀況說
    明及無財產等事實，已提出聲請人之債權人清冊、財產及收
    入狀況說明書（詳卷第6 至11頁）、所得資料清單、財產歸
    屬資料清單（詳卷第14頁、第29、30頁）、在職證明書（詳
    卷第31頁）、財團法人金融聯合徵信中心當事人綜合信用報
    告（詳卷第15至25頁）等為證，經核大致相符，堪信為真實
    。次查，聲請人於97年5 月13日以書面向最大債權金融機構
    聯邦銀行請求共同協商而未成立乙節，有前置協商申請書、
    不成立通知書（詳卷第26至28頁）附卷可稽，亦可認定。又
    查，聲請人每月收入16,000元，然聲請人患有高血壓等疾病
    ，96年度支出醫療費用計52,955元，有診斷證明書2 紙及醫
    療費用繳費證明3 份（詳卷第40、41頁、第36至39頁）可按
    ，是聲請人每月醫療費用為4,413 元（計算式：52955 元÷
    12個月＝4412.91 【元以下四捨五入】），再依內政部社會
    司96年度高雄市每人每月之最低生活標準10,708元，以為聲
    請人每月最低生活費，即扣除必要生活費用後，堪認聲請人
    有不能清償上揭債務之情事。
四、綜上所述，聲請人之無擔保、無優先權債務總額未逾1,200
    萬元，且其未經法院裁定開始清算程序或宣告破產，業經本
    院查明在案，有查詢表附卷可稽，而如上所述，已不能清償
    債務，且與債權金融機構協商不成立，則其聲請更生，依上
    規定所示，自無不合，應予准許。
五、依消費者債務清理條例第11條第1 項、第45條第1 項、第16
    條第1 項，裁定如主文。
中    華    民    國    97    年    9     月    30    日
                  民事第六庭  法  官  洪榮家
以上正本證明與原本無異。
本裁定不得抗告。
本裁定自97年9月30日下午五時起公告。
中    華    民    國    97    年    9     月    30    日
                              書記官  胡美儀
附表：債權人清冊
┌──┬────────────┬────────┬─────────┐
│編號│債權人                  │金額（新臺幣）  │  種        類    │
├──┼────────────┼────────┼─────────┤
│一  │聯邦銀行                │408,248元       │信用卡            │
├──┼────────────┼────────┼─────────┤
│二  │兆豐商業銀行            │148,864元       │信用卡            │
├──┼────────────┼────────┼─────────┤
│三  │玉山銀行                │136,992元       │信用卡            │
├──┼────────────┼────────┼─────────┤
│四  │大眾銀行                │127,704元       │信用卡            │
├──┼────────────┼────────┼─────────┤
│五  │中國信託商業銀行        │175,615         │信用卡            │
├──┼────────────┼────────┼─────────┤
│六  │慶豐銀行                │1,000元         │信用卡            │
├──┴────────────┼────────┼─────────┤
│合               計           │998,423元       │                  │
└───────────────┴────────┴─────────┘


司法院資訊處製作；財團法人民間司法改革基金會備份。
